Inventaris van het archief van het Ministerie van Economische Zaken: Directoraat-Generaal voor de Buitenlandse Economische Betrekkingen (vergaderstukken van internationale organisaties), 1945-1967
Nationaal Archief, Den Haag
Ministerie van Economische Zaken; Directoraat-Generaal voor de Buitenlandse Economische Betrekkingen (Series Internationale Documenten)
EZ / DG BEB Internat. documenten
1945-1967
oudste stuk - jongste stuk: 1945-1978
E20237
1514 inventarisnummer(s); 184,20 meter
Normale geschreven, getypte en gedrukte documenten, geen bijzondere handschriften.
Nationaal Archief, Den Haag
Directoraat-Generaal voor de Buitenlandse Economische Betrekkingen; Ministerie van Economische Zaken
In dit archief zijn opgenomen naast de stukken van het Directoraat-generaal voor de Buitenlandse Economische Betrekkingen m.b.t. o.a. de Vredesconferentie van Parijs uit 1946 en de studie groep Europese Douane Unie, ook documenten van inter- en intranationale organisaties en samenwerkingsverbanden zoals de Benelux, de EDG, het Schumanplan of wel de Europese Gemeenschap voor Kolen en Staal, de EEG, Raad van Europa, EURATOM, de International Trade Organisation, en de GATT. Het archiefmateriaal van de BEB en de internationale instanties en organisaties van bijvoorbeeld de voorlopers van wat tegenwoordig de Europese Unie is, zijn voornamelijk correspondentie, notulen, verslagen en rapporten. Ook kan men denken aan concepten, instructies, richtlijnen, nota's en publicaties aangaande beleid, overleg, en gesloten verdragen en conventies.
Archiefvorming
Geschiedenis van het archiefbeheer
In 1990-1992 is het archief van het Directoraat-Generaal voor de Buitenlandse Economische Betrekkingen door de Centrale Archief Selectiedienst geïnventariseerd. Dit resulteerde in een inventaris van die stukken, welke op basis van de gangbare normen voor bewaring in aanmerking kwamen. Het archief van de BEB bevatte ook een grote hoeveelheid documenten van internationale organisaties, welke door de BEB ontvangen zijn wegens het lidmaatschap van Nederland van die organisaties. Omdat de blijvende bewaring van deze stukken en de raadpleegbaarheid ervan voor onderzoekers niet in alle gevallen gegarandeerd is, zijn deze documenten voorlopig van de vernietiging uitgezonderd. Die documenten, uit de periode 1945-1969, met een enkele uitloper tot 1977, zijn in deze lijst beschreven.
De verwerving van het archief
Het archief is krachtens bepalingen van de Archiefwet overgebracht.
De verwerving van het archief
Het archief is krachtens bepalingen van de Archiefwet overgebracht.
Inhoud en structuur van het archief
Aanwijzingen voor de gebruiker
Openbaarheidsbeperkingen
Volledig openbaar.
Materiële beperkingen
Het archief kent geen beperkingen voor het raadplegen van stukken als gevolg van slechte materiële staat.
Aanvraaginstructie
Openbare archiefstukken kunnen online worden aangevraagd en gereserveerd. U kunt dit ook via de terminals in de studiezaal van het Nationaal Archief doen. Om te kunnen reserveren dient u de volgende stappen te volgen:
Creëer een account of log in.
Selecteer in de archiefinventaris een archiefstuk.
Klik op ‘Reserveer’ en kies een tijdstip van inzage.
Verwant materiaal
Beschikbaarheid van kopieën
Inventarisnummers van dit archief zijn niet in kopievorm beschikbaar
Verwante archieven
Deze bescheiden zijn niet alle stukken die tot het BEB-archief behoren. In inventaris 2.06.010 zijn de overige stukken beschreven. Ook in dit archiefdeel bevinden zich stukken van internationale organisaties, m.n. als deze een onderdeel vormen van een dossier. Tenslotte bevinden zich in het zgn. centrale archief van het Ministerie van Economische Zaken ook nog stukken betreffende de buitenlandse economische betrekkingen.
Beschrijving van de series en archiefbestanddelen
- NEDERLANDS-BELGISCH-LUXEMBURGSE DOUANE UNIE (BENELUX).
  Opgericht in september 1944 te London.
  - Stukken betreffende Benelux Ministers Conferenties., mrt. 1949; 2295
    337.9 (492/3)
  - Stukken betreffende Benelux Ministers Conferenties., mrt. 1949; 2296
  - Notulen Permanente Commissie Benelux., 2299
    P.V. 1-35
  - Notulen Permanente Commissie Benelux., 1952; 2300
    P.V. 36-65
  - Notulen Permanente Commissie Benelux., 1952; 2301
    P.V. 66-100
  - Notulen Permanente Commissie Benelux., sept. 1950 - aug. 1951; 2304
  - Notulen Permanente Commissie Benelux., sept. 1951 - nov. 1952; 2305
  - Benelux, Raad v.d. Economische Unie., 1946-1947; 2308
  - Raad van Presidenten., juli 1946 - juni 1950; 2309
    Vergaderingen, Hr. Spierenburg
  - Raad van Presidenten., juli 1950 - jan. 1952; 2310
  - Raad van Presidenten., mei 1950 - 1951; 2311
    Vergaderingen, Hr. Kleffens
  - Raad van Presidenten., jan./aug. 1952; 2312
  - Diverse Stukken., 2313
    - Projet de d'union economique entre le royaume de Belgiques, le grand-duché de Luxembourg et le royaume des Pays-Bas.
    - Instructies I.V.F.-balans, 1949-1950
  - Notulen Permanente Commissie., 1952-1953; 2314
    101 - 130
  - Notulen Permanente Commissie., 1953-1954; 2315
    131 - 170
  - Diverse Stukken., 540
    - Verslag van de werkzaamheden van de Commissie voor Coördinatie van de Statistieken, 1947
    - Diverse nota's, 1956-1957
    - Eerste en tweede gezamenlijke verslagen van de Benelux-regeringen aan de Raadgevende Interparlementaire Beneluxraad, 1957-1958
    - Perscommuniqués, 1959-1960
    - Benelux-overeenkomsten en protocollen, gestencild, 1954-1955
    - Benelux-documenten, 1956-1958
  - Notulen Commission Permanente de coördination de la Politique., 1954; 541
    171 - 187
  - Notulen Commission Permanente de coördination de la Politique., 1954-1955; 542
    188 - 210
  - Administratieve Raad voor de Douaneregelingen., 1946-1948; 593
  - Diverse Stukken., 596
    - Benelux-Ministerconferentie goes, juli 1951
    - Minister-besprekingen.
  - Commission Agriculture Ravitaillement et Pêche., okt. 1951; 599
    Verlagen vergaderingen
  - Raad van Presidenten., 1949-1950; 600
  - Diverse Stukken., 601
    - Raad van Presidenten, 1951
    - Raad van de Economische Unie, 1949-1950
    - Commissie voor Sociale vraagstukken, 1949-1950
    - Commissie voor Landbouw, Visserij en voedselvoorziening, 1949-1950
  - Diverse Stukken., 602
    - Permanente Commissie v.d. Coördinatie v.d. Ned. Belg., Luxemburgse Handelspolitiek, 1951-1952
    - Commissie v. Transport en Havenvraagstukken, 1949-1952
    - Commissie Monetaire vraagstukken, 1949-1951
    - Commissie v. Sociale vraagstukken, 1951-1953
    - Commissie v. Prijzen en Lonen, 1949
  - Commissie v. Landbouw, Visserij en Voedselvoorziening., 1947-1952; 603
    Rapporten en Notulen
  - Commissie v. Landbouw, Visserij en Voedselvoorziening., 1947-1952; 604
    Sub-Commissie
  - Adm. Raad v.d. Douaneregelingen., 1947-1950; 606
    o.a. Verslagen, vergaderingen enz. Commissie Fraude Devise
  - Adm. Raad v.d. Douaneregelingen., 1948-1951; 607
    o.a. Verslagen, vergaderingen
  - Raad v.d. Economische Unie., 1946-1947; 608
    Verslagen, vergaderingen enz.
  - Diverse Stukken., 609
    - Raad v.d. Economische Unie, 1948
    - Binnengekomen brieven, 1949-1952
  - Diverse Stukken., 610
    - Commissie v. Industrie en Handel, 1947-1952
      Notulen
    - Commissie Coördinatie v.d. Statistieken, 1947-1950
      Vergaderingen
  - Diverse Stukken., 611
    - Commissie Sociale vraagstukken, 1948-1951
    - Commissie v.d. Koloniale Preferenties, 1952
    - Comm. Pour l'Etudie d'une Caisse Commune, 1951
    - Adm. Raad v.d. Douaneregelingen, 1950-1952
      Verslagen, vergaderingen
    - Comités Ministeriels no. 3 en 4, 1951
      Diverse bijeenkomsten
  - Diverse Stukken., 612
    - Commissie v.d. Coördinatie v.d. Statistieken, 1949-1952
      Kleinhandelsprijzen
    - Secretariaat Generaal, 1951-1952
      Documentenlijsten
    - Commissie v.d. Verdelingen en Prioriteiten, 1950
    - Commissie v.d. Vergelijking v.d. Begrotingen, 1950-1951
    - Raad v.d. Economische Unie, 1949-1950
      Rapporten
    - Commissie van het Unieverdrag, 1949-1951
      o.a. Raad v. Presidenten, Staatkundige Commissie en diverse
  - Diverse Stukken., 613
    - Raad v.d. Handelsakkoorden, 1950-1951
    - Commissie v. Transport en Havenvraagstukken, 1952
    - Commissie v. Landbouw, Visserij en Voedselvoorziening, 1949-1952
      o.a. Rapporten en Sub-Commissies
  - Diverse Stukken., 614
    - Commissie v. Industrie en Handel, 1949-1952
      o.a. Sub-Commissie
    - Commissie v.d. Directe Belastingen, 1949-1951
      Vergaderingen en rapporten
    - Sous-Comité de Main d'Oevre, 1950-1951
  - Diverse Stukken., 615
    - Commissie v. Sociale vraagstukken, 1949-1952
      Rapporten, verslagen
    - Lijsten komende vergaderingen, 1952
  - Permanente commissie, rapporten en verslagen., 711
  - Diverse Stukken., 735
    - Administratieve Raad voor de Douaneregelingen.
    - Comm. pour l'étude d'une Caisse Commune.
    - Commissie voor Koloniale Preferenties.
    - Commissie voor Transport- en havenvraagstukken.
    - Commissie voor de Coördinatie van de Statistieken.
    - Commissie voor Monetaire vraagstukken.
    - Commissie voor Sociale vraagstukken.
    - Commissie voor lonen en prijzen.
  - Commissie v.d. Coördinatie v.d. Statistieken., 736
    Rapporten sub-commissie
    - Commissie voor Industrie en Handel.
  - Diverse Stukken., 737
    - Brieven betr. de Nederlands-Belgische-Luxemburgse Douane overeenkomst, 1946-1949
    - Secretaris-Generaal, 1946-1952
  - Diverse Stukken., 738
    - Commissie voor verdelingen en prioriteiten, 1948-1951
    - Commissie v.d. Directe belastingen.
    - Commissie v.d. Coördinatie v.d. Investeringen.
    - Commissie v.d. vergelijkingen der begroting.
    - Commissie Europese Economische samenwerking.
    - Raad voor de Handelsakkoorden, 1950-1952
    - Permanente Commissie v.d. coördinatie v.d. Nederlandse-Belgische-Luxemburgse Handelspolitiek.
  - Commissie voor het Unie verdrag., 739
  - Raad van Presidenten., sept. 1953 - apr. '54; 740
  - Raad van Presidenten., mei 1954 - apr. '55; 741
    Benelux, verslagen en vergaderingen
  - Raad van Presidenten., mei 1955 - jan. '57; 742
  - Ministerscomité., 1953-1956; 743
    Benelux, douane-unie
  - Diverse Stukken., 744
    - Commissie v.d. Coördinatie v.d. statistieken, 1949-1952
    - Commissie v.d. monetaire vraagstukken.
    - Commissie voor sociale vraagstukken.
    - Commissie v. lonen en prijzen.
  - Raad voor de Economische Unie., 1948-1949; 745
  - Diverse Stukken., 861
    - Benelux-Douane Unie, 1956-1957
      Instructies, Nota's en maatregelen uitvoering handelsverdragen
    - Benelux-Douane Unie, 1956-1957
      Commission Permanente de Coördination de la Politique Commerciale Néerlando-Belgo-Luxembourgoise (rapporten en verslagen vergaderingen)
  - Raad van de Economische Unie., mei. 1946 - dec. 1951; 901
    Notulen vergaderingen
  - Permanente Commissie voor de Coördinatie van de Nederlands-Belgisch-Luxemburgse Handelspolitiek., 1950-1951; 902
  - Permanente Commissie voor de Coördinatie van de Nederlands-Belgisch-Luxemburgse Handelspolitiek., 1953-1953; 903
  - Nederlands-Belgisch-Luxemburgse Douane Unie., 1945-1953; 919
    Diverse stukken
  - Benelux Commissie voor Industrie en Handel., 1952-1957; 1080
  - Nederlands-Belgisch-Luxemburgse Douane Unie., 1954-1955; 1086
    Commissie Landbouw, Voedselvoorziening en Visserij
  - Nederlands-Belgisch-Luxemburgse Douane Unie., 1959; 1097
    Permanente Commissie voor de Coördinatie van de Nederlands-Belgisch-Luxemburgse Handelspolitiek
  - Nederlands-Belgisch-Luxemburgse Douane Unie., 1956; 1128
    o.a. verslagen en nota's
  - Nederlands-Belgisch-Luxemburgse Douane Unie., 1954-1958; 1129
  - Nederlands-Belgische-Luxemburgse Douane Unie., 1959-1962; 1162
    Douane-raad werkgroep E.E.G. Cad/cee (58) DF/Dcee 1959-1962
    - Nederlands-Belgische-Luxemburgse Douane Unie, 1960
      Benelux Commissie, Douane-raad Sectie Douane
    - Nederlands-Belgische-Luxemburgse Douane Unie, 1960
      Douane-raad Sectie Belastingen
  - Diverse Stukken., 1163
    - Nederlands-Belgische-Luxemburgse Douane Unie, 1956
      Benelux subcommissie van de Raad v.d. Economische Unie (Comité Juristen belast met samenstelling verdrag Economische Unie)
    - Nederlands-Belgische-Luxemburgse Douane Unie, 1959
      Adm. Raad v.d. Douaneregelingen CAD
      Douaneraad 1959
      BEN idem
  - Nederlands Belgische Douane Unie (Adm. Douane Raad)., 1959; 1164
    CAD Administratieve Douane-Raad (notulen)
  - Union Douanière Néerlando Belgo-Luxembourgeoise., nov 1952 - febr. 1954; 1166
    O.E.E.C. met interne Nota's
  - Union Douanière Néerlando Belgo-Luxembourgeoise., mrt. 1954 - juli 1954; 1167
  - Union Douanière Néerlando Belgo-Luxembourgeoise., aug 1954 - juni 1955; 1168
  - Union Douanière Néerlando Belgo-Luxembourgeoise., juni 1955 - juni 1959; 1169
  - Union Douanière Néerlando Belgo-Luxembourgeoise., dec 1950 - juni 1954; 1170
    E.K.S.G. (Schuman)
  - Diverse Stukken., 1171
    - Union Douanière Néerlando Belgo-Luxembourgeoise, juli 1954 - dec 1957
    - Union Douanière Néerlando Belgo-Luxembourgeoise. 1960-1961
      Stukken van het Secretariaat-Generaal S.G./A. en B.
  - Union Douanière Néerlando Belgo-Luxembourgeoise., apr. 1956 - juni 1961; 1177
    Monetaire Commissie
  - Diverse Stukken., 1179
    - Union Douanière Néerlando Belgo-Luxembourgeoise, okt. 1950 - jan. 1960
      Export Coördinatie
    - Union Douanière Néerlando Belgo-Luxembourgeoise, jan. 1951 - dec. 1959
      Export Restricties
  - Union Douanière Néerlando Belgo-Luxembourgeoise., de. 1962 - sept. 1957; 1181
    Commissie v.d. Coörd. v.d. Statistiek
  - Diverse Stukken., 1185
    - Union Douanière Néerlando Belgo-Luxembourgeoise, 15-7-1955 - 1956
      Autonoom t.o.v. derde landen in- en uitvoer contingent
    - Union Douanière Néerlando Belgo-Luxembourgeoise, 1956
      Invoerpolitiek
    - Union Douanière Néerlando Belgo-Luxembourgeoise, 1956
      Uitvoerpolitiek
  - Diverse Stukken., 1186
    - Union Douanière Néerlando Belgo-Luxembourgeoise, 1960
      Proces-verbaal van réunions (1-41)
    - Union Douanière Néerlando Belgo-Luxembourgeoise, 1961
    - Union Douanière Néerlando Belgo-Luxembourgeoise, 1962
  - Diverse Stukken., 1187
    - Union Douanière Néerlando Belgo-Luxembourgeoise, 1957
      Ministeriële Beslissingen (1-19)
    - Union Douanière Néerlando Belgo-Luxembourgeoise, 1958
      Ministeriële Beslissingen (1-17)
    - Union Douanière Néerlando Belgo-Luxembourgeoise, 1956
      Ministeriële Beslissingen (Dollarpol.)
  - Diverse Stukken., 1188
    - Union Douanière Néerlando Belgo-Luxembourgeoise, 1956
      Ministeriële Beslissingen (Uitvoerpol.)
    - Union Douanière Néerlando Belgo-Luxembourgeoise, 1956
      Ministeriële Beslissingen (Invoerpol.)
  - Diverse Stukken., 1189
    - Union Douanière Néerlando Belgo-Luxembourgeoise, 1956
      Documentatie Benelux P.C. 1
    - Union Douanière Néerlando Belgo-Luxembourgeoise, 1956
      Documentatie Benelux P.C. 2
    - Union Douanière Néerlando Belgo-Luxembourgeoise, 1952-1959
  - Diverse Stukken., 1193
    - Union Douanière Néerlando Belgo-Luxembourgeoise, 1959-1960
      E.E.G. Globalisatie Frankrijk
    - Union Douanière Néerlando Belgo-Luxembourgeoise, 1958-1960
      E.E.G. Cadré Contingentaire
  - Diverse Stukken., 1195
    - Union Douanière Néerlando-Belgo-Luxembourgeoise, 1952-1954
      Liberalisatie
    - Union Douanière Néerlando Belgo-Luxembourgeoise, 1956
      Benelux Calendrier en Clausule
    - Union Douanière Néerlando Belgo-Luxembourgeoise, 1954-1955
      Extra exempl. (Dollar) en Min. beslissingen
  - Verslagen., 1953-1956; 1196
    Vertegenwoordigers v.d. Landenleden Vernigd-Koninkrijk
  - Comité van Ministers., 1960; 1216
    Bijeenkomst Benelux Ministers voor de middenstand
  - Raad van Presidenten., 1959; 1218
    Vergaderstukken Ned. Delegatie
  - Raad van Presidenten., 1959; 1219
  - Raad van Presidenten., 1959; 1220
  - Raad van Presidenten., 1959; 1221
  - Raad van Presidenten., 1960; 1222
  - Raad van Presidenten., 1960; 1224
  - Raad van Presidenten., 1960; 1227
  - Permanente Commissie voor de Handelspolitiek., 1953-1955; 1229
  - Permanente Commissie voor de Handelspolitiek., 1956-1958; 1230
  - Diverse Stukken., 1231
    - Permanente Commissie voor de Handelspolitiek, 1959-1960
    - Permanente Commissie voor de Handelspolitiek, 1958
      Notulen Nota's
  - Permanente Commissie voor de Handelspolitiek., 1959-1960; 1232
    Nota's
  - Diverse Stukken., 1233
    - Permanente Commissie voor de Handelspolitiek, 1960
    - Permanente Commissie voor de Handelspolitiek, 1951-1955
  - Diverse Stukken., 1234
    - Permanente Commissie voor de Handelspolitiek, 1956-1947
      Documentaire materiaal
    - Permanente Commissie voor de Handelspolitiek, 1951-1958
      Sub-Commissies
  - Permanente Commissie voor de Handelspolitiek., 1959-1961; 1235
  - Commissie voor Industrie en Handel., 1946-1954; 1238
  - Diverse Stukken., 1239
    - Commissie voor Industrie en Handel, 1955-1958
    - Commissie voor Industrie en Handel, 1949-1957
  - Commissie voor Industrie en Handel., 1958; 1240
    Nota's en rapporten
  - Commissie voor Industrie en Handel., 1959-1960; 1241
    Notulen, nota's, sub-commissies, en werkgroepen
  - Diverse Stukken., 1242
    - Commissie voor Industrie en Handel, 1960
    - Commissie voor Industrie en Handel, 1958-1959
      Sub-Commissie en werkgroepen
  - Commissie voor Landbouw, Voedselvoorziening en Visserij., 1948-1953; 1243
  - Diverse Stukken., 1244
    - Commissie voor Landbouw, Voedselvoorziening en Visserij, 1954-1958
    - Commissie voor Landbouw, Voedselvoorziening en Visserij, 1950-1959
      Rapporten en correspondentie
  - Commissie voor Landbouw, Voedselvoorziening en Visserij., 1946-1953; 1245
  - Commissie voor Landbouw, Voedselvoorziening en Visserij., 1954-1958; 1246
  - Diverse Stukken., 1247
    - Commissie voor Landbouw, Voedselvoorziening en Visserij, 1957-1958
      Sub-commissie minimumprijzen
    - Commissie voor Landbouw, Voedselvoorziening en Visserij, 1960
      Notulen, nota's, sub-commissies
  - Diverse Stukken., 1248
    - Commissie voor Harmonisatie van de Landbouwpolitiek, 1959-1960
    - Commissie voor douane en belastingen, 1949-1951
  - Commissie voor douane en belastingen., 1952-1956; 1249
  - Diverse Stukken., 1250
    - Commissie voor douane en belastingen, 1957
    - Commissie voor douane en belastingen, 1958
      Notulen, nota's, sub-commissies en werkgroepen
  - Commissie voor douane en belastingen., 1959-1960; 1251
  - Diverse Stukken., 1252
    - Commissie voor douane en belastingen, 1960
    - Commissie voor douane en belastingen, 1946-1949
      Notulen Administratieve Raad voor de Douaneregelingen
  - Commissie voor de Directe belastingen., 1948; 1253
    Notulen, correspondentie, nota's en sub-commissies
  - Diverse Stukken., 1254
    - Commissie voor het Verkeer, 1959-1960
    - Commissie voor de Sociale vraagstukken, 1960
    - Bijzondere Commissie voor het personenverkeer, 1960
  - Diverse Stukken., 1256
    - Commissie voor de Openbare aanbestedingen, 1960
      Notulen, nota's en sub-commissies
    - Commissie voor de Statistieken, 1960
  - Diverse Stukken., 1257
    - Commissie Vergelijking van de begrotingen, 1960
    - Commissie voor de Volksgezondheid, 1960
  - Diverse Stukken., 1258
    - Nota's van het Secretariaat Generaal, 1960
    - Ministeriële beslissingen.
  - Diverse Stukken., 1259
    - Raad van Presidenten, 1958-1959
      Mr. la Gro
    - Raad van Presidenten, 1960
      Werkgroep personen controle
  - Redactie comité Benelux, kwartaalbericht., 1960; 1260
    Economische situatie, publikatie blad, public-relations
  - Handelsbelemmeringen., 1960-1961; 1261
    Entraves
  - Diverse Stukken., 1263
    - Commissie Hans/Dumortier, 1950-1954
    - Verslagen Permanente vertegenwoordiger, 1962
      No. 227 - 234
  - Raad van Presidenten., 1953-1954; 1272
    Stukken prof. Brouwers
  - Raad van Presidenten., 1954-1955; 1273
  - Raad van Presidenten., 1955-1956; 1274
  - Raad van Presidenten., 1956-1957; 1275
  - Raad van Presidenten., 1958-1959; 1276
  - Minister Comité., 1953-1956; 1277
  - Minister Comité., 1957-1958; 1278
  - Diverse Stukken., 1279
    - Minister Comité, 1958
    - Nota's Unie verdrag, 1945-1959
      Buitenlandse handel Benelux
  - Persberichten., 1280
  - Commissie Openbare aanbesteding., 1951-1957; 1291
    Correspondentie, protocol, arbitrage en notulen
  - Permanente commissie., 1950-1951; 1304
  - Permanente commissie., 1952-1953; 1305
  - Permanente commissie., 1953-1955; 1306
  - Permanente commissie., 1956-1959; 1307
  - Diverse Stukken., 1308
    - Permanente commissie, 1960
    - Permanente commissie, 1956
      Documenten
  - Permanente commissie., 1956-1957; 1309
  - Permanente commissie., 1957-1958; 1310
  - Permanente commissie., 1958; 1311
  - Permanente commissie., 1959; 1312
  - Permanente commissie., 1959-1960; 1313
  - Permanente commissie., 1960-1961; 1314
  - Permanente commissie., 1961; 1315
  - Permanente commissie., 1961-1962; 1316
  - Permanente commissie., 1962-1963; 1317
  - Diverse Stukken., 1318
    - Permanente commissie, 1963
    - RACE documenten, 1958-1959
  - RACE documenten., 1959-1960; 1319
  - RACE documenten., 1962; 1321
  - RACE Documenten (Régime Administrative du Commerce Etrangère)., aug. 1962-juli 1963; 1322; 1 doos
  - CAC documenten., 1951-1958; 1330
  - Diverse Stukken., 1331
    - Commissie Hans/Dumontier, 1954-1958
    - CIC Documenten, 1959-1961
  - Benelux Economische Unie Permanente Sub. Commissie v.d. Handelspolitiek., 1962; 1376
    BEB/CP/62) 2 - 210
  - Diverse Stukken., 1377
    - Benelux Economische Unie Subcomm. voor het Administratief Regiem v.h. Buitenl. Handelsverkeer, 1961
      BEB/Race/61/ 1 - 11
    - Benelux Economische Unie Subcomm. voor het Administratief Regiem v.h. Buitenl. Handelsverkeer, 1962
      BEB/Race/62/ 1 - 10
    - Benelux Economische Unie Commissie "BEB". Subcomm. "R.A.C.E.", 1961
      BEB/Race/61/ 1 - 48
    - Benelux Economische Unie Commissie "BEB". Subcomm. "R.A.C.E.".
      BEB/Race/62/ 1 - 68
    - Benelux Economische Unie, 1961
      BEB/Race/Pt/61/1
    - Subcomm. voor het Adm. Regime v.h. Buitenl. Handelsverkeer, 1962
      BEB/Race/Pt/62/1
    - Subcomm. voor het Adm. Regime v.h. Buitenl. Handelsverkeer, 1961
      BEB/Race/61/PV/ 1 - 3
    - Subcomm. voor het Adm. Regime v.h. Buitenl. Handelsverkeer, 1962
      BEB/Race/62/PV 1 - 3
    - Subcomm. voor het Adm. Regime v.h. Buitenl. Handelsverkeer, 1962
      BEB/Race/vins/62) 1/1
  - Diverse Stukken., 1378
    - Benelux Economische Unie, 1962
      BEB/62/4/1
    - Benelux Economische Unie, 1962
      BEB/62/Z 15 en 16/1
    - Benelux Economische Unie, 1957
      CP/57/ 86 en 87
    - Benelux Economische Unie, 1960
      CP/60/167
    - Benelux Economische Unie, 1960
      CP/60/Z/ 1 - 29
    - Benelux Economische Unie, 1960
      BEB/CP/60/Z 30
    - Benelux Economische Unie, 1961
      BEB/CP/61/Z 1 - 3
    - Benelux Economische Unie, 1961
      BEB/CP/foll. up (61) 14 - 25
      BEB/CP/foll. up (62) 1 - 22
    - Benelux Economische Unie, 1961
      BEB/CP/Instr. (61) 1 - 28
    - Benelux Economische Unie, 1962
      BEB/CP/Instr. (62) 1 - 6 en 28
    - Benelux Economische Unie, 1963
      BEB/CP/Instr. (63) 1 - 7
    - Benelux Economische Unie, 1960
      RDP/60/ 3 en 8
    - Benelux Economische Unie, 1960
      RDP/60/Jur. 10-23-28 en 33
    - Benelux Economische Unie, 1959
      SG/A/59/244 en 480
    - Benelux Economische Unie, 1960
      SG/A/60/185-192-195-334 - 336
    - Benelux Economische Unie, 1962
      SG/A/62/168
    - Benelux Economische Unie, 1960
      SG/B/60/ 28 - 150
    - Benelux Economische Unie, 1961
      SG/B/61/ 93 - 220
    - Benelux Economische Unie, 1962
      SG/B/62/ 18 - 99
    - Benelux Economische Unie, 1960
      ARP/60/3
    - Benelux Economische Unie, 1960
      ARP/1 ABC/60/1 Z
    - Benelux Economische Unie, 1961
      BEB/Entr/1/1
    - Benelux Economische Unie, 1962